zh-TW: 心率監測方式: ANT+; 藍牙; 接觸式感測器; 無; 無線胸帶; 其他
th: วิธีการตรวจสอบอัตราการเต้นของหัวใจ: ANT+; Bluetooth; เซ็นเซอร์สัมผัส; ไม่มี; สายคาดหน้าอกไร้สาย; อื่นๆ
ru: Метод мониторинга пульса: ANT+; Bluetooth; Контактные датчики; Нет; Беспроводной нагрудный ремень; Другое
cs: Způsob sledování srdeční frekvence: ANT+; Bluetooth; Dotykové senzory; Žádné; Bezdrátový hrudní pás; Jiné
it: Metodo di monitoraggio della frequenza cardiaca: ANT+; Bluetooth; Sensori di contatto; Nessuno; Fascia toracica wireless; Altro
nb: Metode for pulsmåling: ANT+; Bluetooth; Kontaktsensorer; Ingen; Trådløs bryststropp; Annet
el: Μέθοδος παρακολούθησης καρδιακού ρυθμού: ANT+; Bluetooth; Αισθητήρες επαφής; Καμία; Ασύρματη ζώνη στήθους; Άλλη
bg-BG: Метод за наблюдение на пулса: ANT+; Bluetooth; Контактни сензори; Няма; Безжична лента за гърди; Други
pt-PT: Método de monitorização da frequência cardíaca: ANT+; Bluetooth; Sensores de contacto; Nenhum; Cinta de peito sem fios; Outro
nl: Hartslagmeetmethode: ANT+; Bluetooth; Contactsensoren; Geen; Draadloze borstband; Overig
hr-HR: Metoda praćenja otkucaja srca: ANT+; Bluetooth; Kontaktni senzori; Nema; Bežični prsni remen; Ostalo
da: Metode til overvågning af puls: ANT+; Bluetooth; Kontaktsensorer; Ingen; Trådløs brystrem; Andet
ja: 心拍数モニタリング方法: ANT+; Bluetooth; 接触センサー; なし; ワイヤレスチェストストラップ; その他
hu: Pulzusmérési mód: ANT+; Bluetooth; Érintésérzékelők; Nincs; Vezeték nélküli mellkaspánt; Egyéb
de: Methode zur Herzfrequenzüberwachung: ANT+; Bluetooth; Kontaktsensoren; Keine; Kabelloser Brustgurt; Sonstige
ro-RO: Metoda de monitorizare a ritmului cardiac: ANT+; Bluetooth; Senzori de contact; Niciunul; Curea de piept wireless; Altele
lt-LT: Širdies ritmo stebėjimo metodas: ANT+; Bluetooth; Kontaktiniai jutikliai; Nėra; Belaidis krūtinės diržas; Kita
fr: Méthode de suivi de la fréquence cardiaque: ANT+; Bluetooth; Capteurs de contact; Aucun; Ceinture thoracique sans fil; Autre
sv: Metod för pulsmätning: ANT+; Bluetooth; Kontaktsensorer; Ingen; Trådlöst bröstband; Övrigt
pt-BR: Método de monitoramento da frequência cardíaca: ANT+; Bluetooth; Sensores de contato; Nenhum; Cinta peitoral sem fio; Outro
zh-CN: 心率监测方法: ANT+; 蓝牙; 接触式传感器; 无; 无线胸带; 其他
fi: Sydämen sykkeen seurantamenetelmä: ANT+; Bluetooth; Kosketusanturit; Ei mitään; Langaton rintahihna; Muu
tr: Kalp atış hızı izleme yöntemi: ANT+; Bluetooth; Temas sensörleri; Yok; Kablosuz göğüs bandı; Diğer
es: Método de monitorización del ritmo cardíaco: ANT+; Bluetooth; Sensores de contacto; Ninguno; Correa de pecho inalámbrica; Otro
sk-SK: Spôsob monitorovania srdcovej frekvencie: ANT+; Bluetooth; Dotykové senzory; Žiadne; Bezdrôtový hrudný pás; Iné
sl-SI: Način spremljanja srčnega utripa: ANT+; Bluetooth; Kontaktni senzorji; Brez; Brezžični prsni trak; Drugo
vi: Phương pháp theo dõi nhịp tim: ANT+; Bluetooth; Cảm biến tiếp xúc; Không có; Dây đeo ngực không dây; Khác
ko: 심박수 모니터링 방법: ANT+; Bluetooth; 접촉식 센서; 없음; 무선 가슴 스트랩; 기타
pl: Metoda monitorowania tętna: ANT+; Bluetooth; Czujniki dotykowe; Brak; Bezprzewodowy pas na klatkę piersiową; Inna
en: Heart rate monitoring method: ANT+; Bluetooth; Contact sensors; None; Wireless chest strap; Other